【裁判字號】    88,訴,1794
【裁判日期】    890629
【裁判案由】    毒品危害防制條例
【裁判全文】
臺灣高雄地方法院刑事判決                        八十八年度訴字第一七九四號
    公  訴  人  臺灣高雄地方法院檢察署檢察官
    被      告  甲○○
右列被告因毒品危害防制條例案件，經檢察官提起公訴（八十八年度偵字第一九八四
七號），本院判決如左：
    主  文
甲○○連續轉讓第二級毒品，累犯，處有期徒刑捌月。
    事  實
一、甲○○曾於民國八十四年、八十五年間，分別因竊盜、違反麻醉藥品管理條例、
    竊盜案件，經法院判處有期徒刑四月、三月及六月，前二者接續執行而於八十六
    年三月十八日執行完畢，後者則先於八十五年九月十八日執行完畢，猶不知悔改
    ，復基於轉讓第二級毒品安非他命之概括犯意，自八十八年七月中旬某日起至八
    十八年八月初某日止，連續在屏東市勝豐里謙正巷五十六之一號陳建彰住處，無
    償轉讓第二級毒品安非他命予陳建彰（施用部分業經送觀察勒戒）施用六、七次
    。嗣於八十八年八月五日下午一時三十分許，騎乘車牌ＹＱＸ－四七三號機車後
    載陳建彰，行經高雄市○○區○○路與繼光街口，為警查獲，並從陳建彰身上扣
    得第二級毒品安非他命一包（驗前毛重一‧二三公克，驗後毛重一‧一八公克）
    。
二、案經高雄市政府警察局移送臺灣高雄地方法院檢察署檢察官偵查起訴。
    理  由
一、訊之被告甲○○矢口否認有轉讓第二級毒品犯行，辯稱：伊並未施用安非他命，
    也沒有與陳建彰一同施用，更未提供安非他命予陳建彰施用云云。經查：被告如
    何於右揭時地，無償轉讓第二級毒品安非他命予陳建彰使用之情，已據證人陳建
    彰於警訊及偵審中分別證稱：「我所吸食的安非他命都是甲○○提供給我的」、
    「（問：甲○○提供你安非他命有無代價？）他只是提供我吸食而已」、「（問
    ：他為何要提供安非他命供你吸食？）因為我在經營行動電話生意，經常到我家
    找我幫忙修理行動電話，並在我家吸食安非他命，在他吸食的時候就會問我要不
    要吸，我如果說要的話他就會提供安非他命給我吸食」、「他曾八十八年七月中
    旬起提供大約六、七次的安非他命供我吸食」（以上均見警卷第七頁反面）、「
    沒有跟被告買過，他有給我，在屏市住處給我安非他命六、七次，今年七月中旬
    到今年八月初」（見偵查卷第十七頁反面）、「（問：甲○○是否曾無償轉讓安
    非他命予你施用？）很久之前，有提供，是八十八年八月份，給我一、二次，是
    他到我店裡修理大哥大外殼，他就說有東西請我，我們是一起吸用，是在修理大
    哥大時拿來一起施用，當時是一起施用完畢，沒有拿二盒給我」、「是一起吸用
    ，只有一、二次」、「只有一、二次，都是在我位於謙正巷五十六之一號住處」
    、「（問：被告是否曾另外單獨拿予你吸用過？）沒有，都是一起吸，他是借地
    方吸，吸完他即將他的東西帶走，每次都是他倒出安非他命一點點，他沒有要另
    外送我的意思，剩下的他會全部帶走」、「（問：曾志林是否曾見過你們吸食？
    ）他有見過其中一次，但曾志林沒有吸，他應也是看到我與甲○○共同吸用」、
    「（問：你們共同吸食時間？）八十八年七月到八月初，只有一、二次而已」（
    見本院八十九年一月十九日訊問筆錄）等語甚明，核與證人曾志林於警訊及偵審
    中證稱：「（問：你說曾經目睹甲○○提供毒品安非他命給陳建彰是於何時？何
    地？你目睹過幾次？）於八十八年七月底某一日深夜在屏東縣勝豐里謙正巷五十
    六之一號陳建彰家裡看過，我只看過一次」（見警卷第八頁）、「（問：你是否
    有目睹甲○○給毒品給陳建彰過？）有的，今年七月接近八月一次，在陳建彰家
    被告給他，不用錢」（見偵查卷第十七頁反面）、「有看過（被告拿安非他命予
    陳建彰），好像在八十七年十二月看過，在他（指陳建彰）家看過，時間在前認
    偵訊作證前二、三個月時見過，只知是接近月底，但不確定正確時間，是八十八
    年的一個月底」、「（看過）一次」、「沒拿錢」、「那次是甲○○拿予陳建彰
    ，二人一起在陳建彰那裡吸食，所見到二人是一起在陳建彰家吸，最初是甲○○
    吸食，問陳建彰要不要吸，再拿給陳建彰吸」、「當天甲○○拿出之毒品，二人
    均吸食完畢，並沒有留下，只見過這一次，其他沒見過」、「時間以我在偵、警
    訊中作證所陳述為真，因為當時時間較近，我所言為真實」（見本院八十九年一
    月五日訊問筆錄）等語大致相符，而被告與證人陳建彰、曾志林間並無仇怨，亦
    據被告及證人陳建彰、曾志林陳明在卷（見警卷第一頁反面、第四頁反面、第七
    頁反面、第八頁、偵查卷第十七頁反面、本院八十八年十二月二日審判筆錄），
    再參以被告係騎機機車後載證人陳建彰時，為警查獲，並扣得上開安非他命之情
    ，顯見其二人交情匪淺，證人陳建彰、曾志林應無誣陷被告之必要。至證人陳建
    彰雖於本院審理時改稱被告僅無償轉讓安非他予伊一、二次云云，然苟如此，其
    不可能於警訊及偵查中均供承被告無償轉讓安非他命予伊施用六、七次之多，況
    依案重初供之法理，自以證人陳建彰於警訊及偵查中所述，被告曾無償轉讓六、
    七次安非他命予伊施用，為較可採。綜上，被告前開所辯，不足採信，本件事證
    明確，被告犯行洵堪認定。
二、核被告所為，係犯毒品危害防制條例第八條第二項轉讓第二級毒品罪。被告先後
    多次轉讓第二級毒品行為，時間緊接，手法相似，所犯係同一構成要件之罪名，
    顯係基於概括犯意為之，應依刑法第五十六條連續犯之規定，以一罪論。又被告
    非法持有第二級毒品後，進而轉讓他人施用，其持有之低度行為應被轉讓之高度
    行為所吸收，不另論罪。被告曾於八十四年、八十五年間，分別因竊盜、違反麻
    醉藥品管理條例、竊盜案件，經法院判處有期徒刑四月、三月及六月，前二者接
    續執行而於八十六年三月十八日執行完畢，後者則先於八十五年九月十八日執行
    完畢，有臺灣高等法院被告全國前案紀錄表及臺灣高雄地方法院檢察署刑案資料
    查註紀錄表各一件附卷可稽，其於五年之內，再犯本件最重本刑五年以上有期徒
    刑之罪，為累犯，依刑法第四十七條規定，應加重其刑。審酌被告素行不佳，有
    前開刑案資料查註紀錄表可參，其轉讓第二級毒品供他人施用，雖未取得對價，
    然戕害他人身體之健康，對他人及社會均具相當不良之影響，所生損害非輕，犯
    後又否認犯行，未具悔意，惟念其轉讓時間、次數、數量均不多等一切情狀，量
    處如主文所示之刑。至扣案之晶體經送高雄醫學院附設中和紀念醫院檢驗結果，
    認係甲基安非他命（驗前毛重一‧二三公克，驗後毛重一‧一八公克），固有該
    院八十九年四月三日編號Ｂ0000000號檢驗報告單一件附卷可稽，惟該等
    安非他命既係從陳建彰身上查獲，且證人陳建彰於警訊時亦坦認該安非他命係其
    所有，而被告則始終否認該安非他命係其所有，是縱認該安非他命係被告轉讓予
    證人陳建彰，亦已非被告所持有之物，顯與本案無關，爰不予宣告沒收，併此敘
    明。
據上論斷，應依刑事訴訟法第二百九十九條第一項前段，毒品危害防制條例第八條第
二項，刑法第十一條前段、第五十六條、第四十七條，罰金罰鍰提高標準條例第一條
前段，判決如主文。
中    華    民    國      八十九      年      六      月     二十九     日
                                  臺灣高雄地方法院刑事庭
                                      法  官  李麗珠
右正本證明與原本無異。
如不服本判決，應於判決送達後十日內，向本院提出上訴狀。
                                      書記官  簡鴻雅
中    華    民    國      八十九      年      六      月      三十      日
附錄本案判決論罪科刑法條：
毒品危害防制條例第八條第二項：
轉讓第二級毒品者，處六月以上五年以下有期徒刑，得併科新臺幣七十萬元以下罰金
。


司法院資訊處製作；財團法人民間司法改革基金會備份。
